臺灣雲林地方法院刑事判決
111年度易字第164號
公  訴  人  臺灣雲林地方檢察署檢察官
被      告  張依婷



上列被告因竊盜案件，經檢察官提起公訴（110年度偵字第7512
號、111年度偵字第485號），本院判決如下：
    主  文
張依婷犯竊盜罪，共貳罪，各處拘役參拾日，如易科罰金，均以
新臺幣壹仟元折算壹日。應執行拘役肆拾日，如易科罰金，以新
臺幣壹仟元折算壹日。
    事  實
一、張依婷意圖為自己不法之所有，基於竊盜之犯意，分別為下
    列行為：
　㈠於民國110年9月23日晚上8時40分許（起訴書誤載為晚上8時
    許，業經檢察官當庭更正），在址設雲林縣○○鄉○○村○○路00
    0號之省錢超市內，徒手竊取商品貨架上陳列之盒裝充電傳
    輸線共11條（價值合計新臺幣〈下同〉2,238元），並於拆開
    包裝盒後，將包裝盒均放回貨架上，復將包裝盒內之充電傳
    輸線11條藏匿於隨身背包內，未經結帳即步出店外，得手後
    旋騎乘車牌號碼000-000號之普通重型機車離去。嗣經省錢
    超市之店員發現上開空包裝盒後查覺有異，乃由店長韓志泓
    調閱店內監視器錄影畫面並報警處理，經警循線查獲張依婷
    ，並扣得其交出之充電傳輸線11條（已發還韓志泓具領），
    始悉上情。
　㈡於110年11月17日下午4時51分許（起訴書誤載為下午4時29分
    許，業經檢察官當庭更正），在址設雲林縣○○市○○路000號
    之寶雅生活館斗六站前店內，徒手竊取商品貨架上陳列之盒
    裝E-Heart機能型壓力褲裙（尺寸S-M）1件（價值799元），
    並於拆開紙盒後，將紙盒隨意棄置在其他貨架上，復將盒內
    之E-Heart機能型壓力褲裙藏放在其隨身背包內，未經結帳
    即步出店外，得手後旋騎乘上開機車離去。嗣經寶雅生活館
    斗六站前店之店員清點商品時，發現前揭空盒而查覺有異，
    乃調閱店內監視器錄影畫面並報警處理，因而查知上情。
二、案經韓志泓訴由雲林縣警察局斗南分局、寶雅國際股份有限
    公司（下稱寶雅公司）委由張惠玲訴由雲林縣警察局斗六分
    局報告臺灣雲林地方檢察署檢察官偵查起訴。
    理  由
壹、程序方面：
    按被告以外之人於審判外之言詞或書面陳述，除法律有規定
    者外，不得作為證據；被告以外之人於審判外之陳述，雖不
    符刑事訴訟法第159條之1至第159條之4規定，而經當事人於
    審判程序同意作為證據，法院審酌該言詞陳述或書面陳述作
    成時之情況，認為適當者，亦得為證據，同法第159條第1項
    、第159條之5第1項分別定有明文。經查，本判決所引用被
    告以外之人於審判外之言詞或書面陳述，檢察官及被告張依
    婷於本院審理時，均陳明同意作為證據使用（見本院卷第51
    、53至56頁），經審酌該等言詞或書面陳述作成時並無違法
    或不當之情況，而無違法取證等瑕疵，且與待證事實具有關
    聯性，認以之作為證據應屬適當，均有證據能力。其餘認定
    本案犯罪事實之非供述證據，查無違反法定程序取得之情，
    依刑事訴訟法第158條之4規定反面解釋，亦具有證據能力。
貳、實體方面：
一、認定事實所憑之證據及理由：
    上揭事實，業據被告於警詢、偵訊及本院審理時均坦承不諱
    （見警3585號卷第2至3頁；警7762號卷第1至2頁反面；本院
    卷第49、57頁），核與證人即告訴人韓志泓、告訴代理人張
    惠玲分別於警詢時所證情節大致相符（見警3585號卷第1頁
    正、反面；警7762號卷第3至4頁），事實欄一、㈠部分另有
    監視器錄影畫面擷圖7張、查獲現場及遭竊商品空包裝盒照
    片共2張、贓物認領保管單及車牌號碼000-000號普通重型機
    車各1紙（見警3585號卷第4至9-1頁）；事實欄一、㈡部分則
    有監視器錄影畫面擷圖16張、查獲現場及遭竊商品空紙盒照
    片6張（見警7762號卷第6至15頁）等證據資料存卷可佐，足
    認被告上開任意性自白核與客觀事實相符，堪以採信。綜上
    ，本案事證明確，被告上開犯行均堪認定，應予依法論科。
二、論罪科刑：
  ㈠核被告犯罪事實一、㈠及㈡所為，均係犯刑法第320條第1項之
    竊盜罪。又被告本案所犯2罪，犯意各別，行為互殊，應予
    分論併罰。
  ㈡爰審酌被告前於109年間，即曾因在全聯福利中心店內竊取商
    品之行為，經法院判決處刑及執行完畢，有本院110年度易
    字第61號判決及臺灣高等法院被告前案紀錄表在卷可參（見
    本院卷第15至17、43至44頁），詎其不知警惕，猶不思循正
    途獲取所需，再度任意竊取他人財物，足見其欠缺尊重他人
    財產法益之觀念，所為實有不該；惟念及被告犯後始終坦承
    犯行，且已全數歸還竊得之充電傳輸線予告訴人韓志泓，另
    與告訴代理人張惠玲達成和解，並已當場賠償5,000元完畢
    ，有寶雅生活館斗六站前店所提之110年12月23日和解書1紙
    存卷足憑（見本卷第61頁），可見被告尚有面對錯誤之勇氣
    ，且已積極彌補其行為所生之損害；再考量被告本案均係以
    徒手方式行竊，手段尚屬平和，犯罪情節未臻嚴鉅，及告訴
    人韓志泓表示對於被告本案之量刑並無意見（見本院卷第21
    頁）、告訴人寶雅公司亦經由前揭和解書表示同意不再追究
    被告之刑事責任等情；兼衡被告自陳為高職畢業之智識程度
    ，及其目前無業，經濟來源為其姊姊，目前自己在外租屋居
    住之家庭生活、工作經濟狀況等一切情狀（見本院卷第58頁
    ），分別量處如主文所示之刑，並均諭知易科罰金之折算標
    準。復基於數罪併罰限制加重與多數犯罪責任遞減原則，考
    量被告本案所犯均為普通竊盜之財產犯罪，以其所犯數罪反
    應出之人格特性、加重效益及整體犯罪非難評價等總體情狀
    綜合判斷，就其所犯2罪，合併定其應執行之刑如主文所示
    ，並諭知易科罰金之折算標準。
三、關於沒收：
    按犯罪所得，屬於犯罪行為人者，沒收之；於全部或一部不
    能沒收或不宜執行沒收時，追徵其價額；犯罪所得已實際合
    法發還被害人者，不予宣告沒收或追徵，刑法第38條之1第1
    項前段、第3項、第5項分別定有明文。經查，被告本案犯罪
    事實一、㈠竊得之充電傳輸線11條，業於為警查獲時交由員
    警扣押，嗣已由告訴人韓志泓領回乙情，有贓物認領保管單
    1紙在卷足憑（見警3585號卷第4頁），是其該次竊盜犯行之
    不法所得既已實際合法發還被害人，爰依刑法第38條之1第5
    項規定，不予宣告沒收或追徵價額。又被告本案犯罪事實一
    、㈡所竊取之E-Heart機能型壓力褲裙（尺寸S-M）1件，固為
    其該次竊盜犯行之不法所得，原應依法宣告沒收或追徵價額
    ，惟因被告業與告訴代理人張惠玲達成和解，並已支付和解
    金額5,000元完畢，有前揭和解書在卷可稽（見本院卷第61
    頁），本院考量被告既已支付超出其該次犯罪所得之金額以
    賠償告訴人寶雅公司所受之損失，應認上開價值799元商品
    之犯罪所得已實際合法發還告訴人寶雅公司，足達沒收制度
    剝奪行為人犯罪不法所得之立法目的，是依刑法第38條之1
    第5項規定，亦不予宣告沒收或追徵價額。
據上論斷，應依刑事訴訟法第299條第1項前段，刑法第320條第1
項、第41條第1項前段、第51條第6款，刑法施行法第1條之1第1
項，判決如主文。
本案經檢察官陳淑蓉提起公訴，檢察官蔡如琳到庭執行職務。
中　　華　　民　　國　　111 　年　　5 　　月　　5 　　日
                  刑事第三庭  法  官  蘇珈漪
以上正本證明與原本無異。
如不服本判決應於收受判決後20日內向本院提出上訴書狀，並應敘述具體理由；其未敘述上訴理由者，應於上訴期間屆滿後20日內向本院補提理由書。「切勿逕送上級法院」。　　　　　　　                              書記官  曾百慶
中　　華　　民　　國　　111 　年　　5 　　月　　5 　　日

附錄本案論罪科刑法條全文：
中華民國刑法第320條
意圖為自己或第三人不法之所有，而竊取他人之動產者，為竊盜
罪，處5年以下有期徒刑、拘役或50萬元以下罰金。
意圖為自己或第三人不法之利益，而竊佔他人之不動產者，依前
項之規定處斷。
前2項之未遂犯罰之。